臺灣花蓮地方法院刑事判決　　　　　　　　　　　　　　九十三年度易字第九七號
　　公　訴　人　臺灣花蓮地方法院檢察署檢察官
　　被　　　告　甲　○　○
　　　　　　　 (原名唐惠民).
右列被告因竊盜等案件，經檢察官提起公訴（九十三年度核退偵字第一四五號、九十
三年度偵字第一一九九號、九十三年度偵字第一二００號、九十三年度偵字第一二０
一號、九十三年度偵字第一二０二號、九十三年度偵字第一二０三號、九十三年度偵
字第一二０四號、九十三年度毒偵字第二七五號），本院判決如左：
    主  文
甲○○連續攜帶兇器竊盜未遂，累犯，處有期徒刑伍月，如易科罰金，以佰元折算
壹日，扣案之扳手壹支沒收；又意圖為自己不法之所有，而侵占離本人所持有之物，
處罰金貳仟元，如易服勞役，以佰元折算壹日；又搬運贓物，累犯，處有期徒刑
月，如易科罰金，以佰元折算壹日；又施用第二級毒品，累犯，處有期徒刑月，
如易科罰金，以佰元折算壹日。有期徒刑部分應執行拾月，如易科罰金，以佰元
折算壹日，扣案之扳手壹支沒收。
    事  實
一、甲○○前於民國八十九年間，因犯竊盜罪，經本院以八十九年度易字第八十號案
    件判處有期徒刑十月確定，甫於九十年九月三日因縮刑期滿而執行完畢，詎仍不
    知悔改，而為下列犯行：
（一）甲○○基於意圖為自己不法所有之概括犯意，先於九十三年二月十四日中午十
      二時五十分許，在花蓮縣秀林鄉崇德村二００號前之廣場，徒手竊取乙○○所
      有之汽車輪胎二個，其將該汽車輪胎二個置於其所駕駛、車號為Ｕ九－八四一
      二號之自小貨車而竊取得手後，恰為乙○○發現並上前理論，甲○○竟不予理
      會逕自離開，乙○○隨即報警，嗣於同日晚間十時許，其駕駛上開自小貨車行
      經花蓮縣新城鄉○○○○路一九０公里北上車道處時，為警查獲；其復於九十
      三年二月十九日下午三時許，在位於花蓮縣秀林鄉富世村七九號旁之亞洲水泥
      廠舊貨堆置場，使用足供兇器使用之扳手一支、切割器一組等物，切割亞洲水
      泥公司所有之工字鐵二根後將之留置現場，迄於同年二月二十一日下午六時三
      十分許，甲○○邀集不知情之戊○○至上開地點準備搬運前揭已切割下來之工
      字鐵二根時，因發現有警到場而將車號為Ｕ九－八四一二號之自小貨車棄置現
      場後逕行逃離而未遂，嗣經警當場扣得供其犯罪所用之氧氣瓶一瓶、乙炔瓶一
      瓶、切割器一組、扳手一支、推車一台等物，嗣為警依據該Ｕ九－八四一二號
      自小貨車之車籍資料而循線查獲上情。
（二）甲○○於九十三年二月十九日下午，在前往前開亞洲水泥廠舊貨堆置場之道路
      上，拾獲離亞洲水泥公司所持有之輸送帶滾輪架一個、輸送帶支架一個、三角
      形鋼片一個，竟基於意圖為自己不法所有之犯意而將之均侵占入己，放置於其
      所駕駛、車號為Ｕ九－八四一二號之自小貨車上，嗣為警於同年二月二十一日
      下午六時三十分許查獲前開案件時，一併查獲。
（三）甲○○於九十三年三月三十一日凌晨二時三十分許，在花蓮縣新城鄉○○村○
      ○路上，明知姜志偉（由檢察官另行送由臺灣板橋地方法院併案審理）所委以
      搬運之紅色無號牌機車，係姜志偉於同日凌晨零時十五分許，在花蓮縣新城鄉
      新城火車站前竊得之贓物，仍應允搬運，並將該機車搬上其所駕駛、車號為Ｕ
      九－八四一二號之自小貨車上，嗣因懼為警發現而將該機車棄置在花蓮縣新城
      鄉○○村○○路底之空地上，嗣為警據目擊證人周大鵬、吳政華提供之線索而
      循線查獲。
（四）甲○○前於八十九年間，因施用毒品案件，經法院裁定送勒戒處所施以觀察、
      勒戒，因無繼續施用毒品之傾向，而於八十九年十一月九日觀察、勒戒執行完
      畢釋放後，於五年內即九十三年三月三十一日上午十一時許往前回溯九十六小
      時內之某時，在某不詳地點施用第二級毒品安非他命一次，嗣為警於九十三年
      三月三十一日凌晨三時五十五分許，在花蓮縣新城鄉○○村○○路十二號前道
      路上查獲，並扣得吸管五支、圓錐玻璃一只等物。
二、案經花蓮縣警察局新城分局報告臺灣花蓮地方法院檢察署檢察官偵查起訴。
    理  由
一、訊據被告甲○○對於上揭事實一之（一）、（二）、（三）之犯罪事實均坦承不
    諱，核與證人乙○○、戊○○、丁○○（即亞洲水泥廠舊貨堆置場管理人員）、
    溫輔丁（即查獲亞洲水泥廠舊貨堆置場竊盜案件之警員）、周大鵬、吳政華等人
    所證相符，並有贓物認領保管收據三紙、現場圖三紙、代保管收據一紙、攝有案
    發現場狀況之相片數幀在卷可稽，及氧氣瓶一瓶、乙炔瓶一瓶、切割器一組、扳
    手一支、推車一台等物扣案可佐，被告此部分自白與事實相符，自堪信為真實。
    然被告則矢口否認犯有上揭事實一之（四）之犯行，辯稱：伊沒有於前開時間施
    用第二級毒品安非他命云云，惟查：被告於九十三年三月三十一日上午十一時許
    為警採集之尿液，經送慈濟大學濫用藥物檢驗中心以酵素免疫分析法（ＥＩＡ）
    、氣相層析質譜儀分析法（ＧＣ／ＭＳ）檢驗結果，呈安非他命類之陽性反應，
    此有慈濟大學濫用藥物檢驗中心檢驗總表暨姓名代號對照表各乙份在卷可稽（見
    花蓮縣警察局新城分局新警刑字第０九三三０００三六七號卷第十一頁至第十三
    頁），足證被告於九十三年三月三十一日上午十一時許往前回溯九十六小時內之
    某時確有施用第二級毒品安非他命，其上開所辯無非係臨訟飾卸之詞，不足為採
    ，而被告前於八十九年間，因施用毒品案件，經法院裁定送勒戒處所施以觀察、
    勒戒，因無繼續施用毒品之傾向，而於八十九年十一月九日觀察、勒戒執行完畢
    釋放之事實，有臺灣花蓮地方法院檢察署刑案資料查註紀錄表、臺灣花蓮地方法
    院檢察署全國施用毒品案件紀錄表、臺灣高等法院被告全國前案紀錄表各乙份在
    卷可稽，被告於前開觀察、勒戒執行完畢釋放後，五年內再犯本件施用第二級毒
    品安非他命之犯行，即應依毒品危害防制條例第二十三條第二項之規定予以追訴
    處罰，是故本案事證均已明確，被告之犯行堪以認定，應予依法論科。
二、查被告持用之扳手一支、切割器一組等物，均屬客觀上足以對他人之生命、身體
    造成危險之物，皆為兇器，而安非他命依毒品危害防制條例第二條第二項第二款
    之規定，係屬第二級毒品，故核被告所為上揭事實一之（一）之犯行，係犯刑法
    第三百二十條第一項之竊盜罪，及刑法第三百二十一條第二項、第一項第三款之
    攜帶兇器竊盜未遂罪；其所為上揭事實一之（二）之犯行，係犯刑法第三百三十
    七條之侵占離本人所持有之物罪；其所為上揭事實一之（三）之犯行，係犯刑法
    第三百四十九條第二項之搬運贓物罪；其所為上揭事實一之（四）之犯行，係犯
    毒品危害防制條例第十條第二項之施用第二級毒品罪。被告所為上揭事實一之（
    三）之犯行，其目的係在為姜志偉搬運贓物，而非自姜志偉處收受之，此業據被
    告陳明在卷（見本院九十四年五月十七日審理筆錄第八頁），故被告此部分所為
    應係犯刑法第三百四十九條第二項之搬運贓物罪，公訴意旨漏未斟酌此點，而認
    被告係犯刑法第三百四十九條第一項之收受贓物罪即有未洽，惟其基本事實同一
    ，本院自應予審理，並變更其起訴法條。被告所為上揭事實一之（一）的兩件竊
    盜犯行，時間緊接、觸犯構成要件相同之罪名，顯係基於概括犯意反覆為之，應
    依連續犯之規定論以攜帶兇器竊盜未遂罪一罪，並加重其刑。被告所為上揭事實
    一之（四）之犯行，其施用第二級毒品安非他命前之持有行為，應為其嗣後施用
    之高度行為所吸收，不另論罪。被告所為攜帶兇器竊盜未遂罪、侵占離本人所持
    有之物罪、搬運贓物罪、施用第二級毒品罪間，均犯意各別、行為互殊，應予分
    論併罰。查被告前於八十九年間，因犯竊盜罪，經本院以八十九年度易字第八十
    號案件判處有期徒刑十月確定，甫於九十年九月三日因縮刑期滿而執行完畢，此
    有臺灣高等法院被告全國前案紀錄表乙份在卷可稽，其受有期徒刑執行完畢後，
    五年以內再犯攜帶兇器竊盜未遂罪、搬運贓物罪、施用第二級毒品罪等有期徒刑
    以上之三罪，均為累犯，應就被告所犯攜帶兇器竊盜未遂罪遞加重其刑，就其所
    犯搬運贓物罪、施用第二級毒品罪均加重其刑。被告所為上開攜帶兇器竊盜未遂
    罪，乃著手於犯罪行為之實行，而未至竊取得手之結果，為未遂犯，應依刑法第
    二十六條前段之規定減輕其刑。爰審酌被告前已有竊盜之前科及施用毒品之紀錄
    ，仍不知檢束其行，再次犯下本案多件犯行，及其犯案之手段並非繁複，亦未造
    成被害人甚大之損害，犯後態度不差等一切情狀，分別就其所犯量處如主文所示
    之刑，並諭知易科罰金及易服勞役之折算標準，且就有期徒刑部分定其應執行之
    刑。扣案之氧氣瓶一瓶、乙炔瓶一瓶、切割器一組、扳手一支、推車一台、吸管
    五支、圓錐玻璃一只等物，除扳手一支業經被告自承為其所有、供其犯罪所用之
    物（見臺灣花蓮地方法院檢察署九十三年度核退字第六四二號卷第二十三頁、第
    二十四頁），故應依刑法第三十八條第一項第二款之規定宣告沒收外，其餘扣案
    之氧氣瓶一瓶、乙炔瓶一瓶、切割器一組、推車一台，業經被告否認為其所有，
    扣案之吸管五支、圓錐玻璃一只則經被告否認係供其犯罪所用之物，本院爰不宣
    告沒收。
據上論斷，應依刑事訴訟法第二百九十九條第一項前段、第三百條，毒品危害防制條
例第十條第二項，刑法第十一條前段、第五十六條、第三百二十一條第一項第三款、
第二項、第三百三十七條、第三百四十九條第二項、第二十六條前段、第四十七條、
第四十一條第一項前段、第二項、第四十二條第二項、第三十八條第一項第二款、第
五十一條第五款，罰金罰鍰提高標準條例第一條前段、第二條之規定，判決如主文。
本案經檢察官丙○○到庭執行職務。
中      華      民      國    九十四    年      五      月    二十七    日
                                  臺灣花蓮地方法院刑事第三庭
                                       審判長法  官   鄭培麗
                                             法  官   饒金鳳
                                             法  官   鄭光婷
右正本證明與原本無異。
如對本判決不服，應於送達後十日內，向本院提出上訴狀。（應抄附繕本）告訴人或
被害人如對於本判決不服者，應具備理由請求檢察官上訴，其上訴期間之計算係以檢
察官收受判決正本之日期為準。
                                             法院書記官
中      華      民      國    九十四    年      五      月     三十     日
附錄本判決論罪之法律條文：
毒品危害防制條例第十條第二項 ：
施用第一級毒品者，處六月以上五年以下有期徒刑。
施用第二級毒品者，處三年以下有期徒刑。
中華民國刑法第三百二十一條第一項第三款：
犯竊盜罪而有左列情形之一者，處六月以上、五以下有期徒刑：
一  於夜間侵入住宅或有人居住之建築物、船艦或隱匿其內而犯之者。
二  毀越門扇、牆垣或其他安全設備而犯之者。
三  攜帶兇器而犯之者。
中華民國刑法第三百三十七條：
(侵占遺失物罪)
意圖為自己或第三人不法之所有，而侵占遺失物、漂流物或其他離本人所持有之物者
，處五佰元以下罰金。
中華民國刑法第三百四十九條 :
收受贓物者，處三年以下有期徒刑、拘役或五佰元以下罰金。
搬運、寄藏、故買贓物或為牙保者，處五年以下有期徒刑、拘役或科或併科一千元以
下罰金。
因贓物變得之財物，以贓物論。
